【裁判字號】    99,交聲更一,3
【裁判日期】    990415
【裁判案由】    聲明異議
【裁判全文】
臺灣高雄地方法院交通事件裁定       99年度交聲更一字第3號
原處分機關  高雄市政府交通局
異  議  人
即受處分人  甲○○
上列受處分人因違反道路交通管理處罰條例案件，對於高雄市政
府交通局於民國98年9 月3 日所為之處分（原處分案號：高市交
裁字第32-NJ0000000號），聲明異議，本院於98年11月19日以98
年度交聲字第2752號裁定後，異議人提起抗告，經臺灣高等法院
高雄分院於99年2 月6 日以98年度交抗字第873 號撤銷原裁定並
發回本院更為裁定，本院裁定如下：
    主  文
異議駁回。
    理  由
一、異議意旨略以：異議人所有之車牌號碼130-CTS 號重型機車
    ，於民國98年2 月10日11時29分許，行經高雄縣鳳山市○○
    ○路與光遠路交岔路口之際，固有駕車行經有燈光號誌管制
    交岔路口闖紅燈之違規，並經警逕行舉發，惟異議人收受該
    舉發違反道路交通管理事件通知單後，旋在98年4 月24日限
    期前，主動持該單前往超商繳款結案，豈料原處分機關不查
    ，竟以異議人未限期到案聽候裁決亦未繳納罰鍰為由，裁處
    異議人新臺幣（下同）4,500 元之罰鍰，異議人實難甘服，
    爰依法聲明異議。
二、按汽車駕駛人，行經有燈光號誌管制之交岔路口闖紅燈者，
    處1,800 元以上5,400 元以下罰鍰，道路交通管理處罰條例
    第53條第1 項定有明文。又依違反道路交通管理事件統一裁
    罰基準表所定，駕駛人騎乘重型機車行經有燈光號誌管制之
    交岔路口闖紅燈，且逾越應到案期限60日以上，逕行裁決處
    罰4,500 元。經查：
    1.異議人所有之車牌號碼130-CTS 號重型機車，於98年2 月
      10日11時29分許，行經高雄縣鳳山市○○○路與光遠路交
      岔路口時，具有駕車行經有燈光號誌管制交岔路口闖紅燈
      之違規行為，並遭路口取締違規照相機攝下違規經過，警
      方因而依據取締違規照相機所攝照片，於98年3 月25日，
      以車主即異議人為通知對象，並指明應到案日為「98年4
      月24日前」逕行舉發，並將該舉發違反道路交通管理事件
      通知單送達予異議人收受各情，為異議人所不爭執，並有
      高雄縣政府警察局98年10月9 日高縣警交字第0980045409
      號函附之該局98年3 月25日舉發違反道路交通管理事件通
      知單1 紙、取締違規照片2 張在卷可稽（本院98年度交聲
      字第2752號卷第14-16 頁），堪以認定。
    2.異議人雖辯稱其已在98年4 月24日限期前，主動持該單前
      往址設高雄縣鳳山市○○路69-9號「萊爾富超商」或址設
      高雄縣鳳山市○○路25號「7-11超商」繳款結案云云。惟
      查，異議人未具體指明確切之繳款時、地，復未提出任何
      繳款憑證，僅空言辯稱已依限主動繳款結案，原無從憑信
      。再者，茲經本院向萊爾富國際股份有限公司、統一超商
      股份有限公司函詢結果，該2 公司所屬各門市（含異議人
      指明之2 門市），均查無曾於98年2 月10日至同年4 月24
      日間，代收車牌號碼130-CTS 號重型機車交通違規罰鍰之
      紀錄，有萊爾富國際股份有限公司99年3 月25日99萊函總
      字第BH99 066號函（本院99年度交聲更一字第3 號卷第13
      頁）、統一超商股份有限公司99年3 月30日99統超字第
      249 號函（本院99年度交聲更一字第3 號卷第16頁）各1
      份在卷可憑，更足徵異議人首開所辯，應非實在。異議人
      既未在限期內完納罰鍰或到案聽候裁決，復未提出任何曾
      於逾越應到案期限60日內補為該等手續之事證，則原處分
      機關於逾越應到案期限60日後之98年9 月3 日，依首揭道
      路交通管理處罰條例第53條第1 項、違反道路交通管理事
      件統一裁罰基準表等法規，逕行裁決處罰異議人4,500 元
      ，於法自屬有據。
三、綜上所述，異議人所有車牌號碼130-CTS 號重型機車之違規
    事證明確，且異議人非僅未在限期內完納罰鍰或到案聽候裁
    決，復未於逾越應到案期限60日內補為該等手續，從而原處
    分機關依法裁罰異議人4,500 元，並無違誤，本件聲明異議
    ，為無理由，應予駁回。
據上論斷，應依道路交通案件處理辦法第19條，裁定如主文。
中    華    民    國    99    年    4     月    15    日
                  交通法庭    法  官  莊珮吟
以上正本證明與原本無異。
如不服本裁定，應於收受送達後5 日內向本院提出抗告狀。
中    華    民    國    99    年    4     月    15    日
                              書記官  鍾淑美

司法院資訊處製作；財團法人民間司法改革基金會備份。
